臺灣高等法院刑事裁定
109年度聲字第3610號
聲  請  人  臺灣高等檢察署檢察官
受  刑  人  蔡凱榮



上列聲請人因受刑人違反槍砲彈藥刀械管制條例等案件，先後判
決確定如附表所載，聲請定其應執行刑（109年度執聲字第1803
號），本院裁定如下：
    主  文
蔡凱榮因犯如附表一所載之罪，所處如附表一所載之有期徒刑，
應執行有期徒刑貳年貳月。又犯如附表二所載之罪，所處如附表
二所載之有期徒刑，應執行有期徒刑陸年。
    理  由
一、聲請意旨略以：受刑人蔡凱榮因違反槍砲彈藥刀械管制條例
    等案件，先後經判決確定如附表，應依刑法第53條、第51條
    第5款規定，定其應執行之刑，爰依刑事訴訟法第477條第1
    項聲請裁定等語。
二、查受刑人因違反槍砲彈藥刀械管制條例等案件，經臺灣新北
    地方法院及本院先後判處如附表一、二所示之有期徒刑，均
    經分別確定在案（其中聲請書附表一編號2及附表二編號5 
    之「偵查（自訴）機關年度案號」應更正為如本裁定附表一
    、二所示），且各罪均為裁判確定前所犯等情，有各該刑事
    判決書及本院被告前案紀錄表各乙份附卷可參。其中如本裁
    定附表一編號2、附表二編號1至4所示之罪屬得易科罰金之
    罪，若與所犯如本裁定附表一編號1、3、附表二編號5至7所
    示不得易科罰金之罪併合處罰定應執行刑，將使受刑人失去
    得易科罰金之利益，應屬刑法第50條第1項但書所定之情形
    ，依同條第2項之規定，須經受刑人請求，方得併合處罰定
    其應執行刑。現聲請人既係經受刑人請求而為本件聲請定應
    執行刑，有定刑聲請切結書各乙份在卷可按（見本院卷第7
    、107頁），則聲請人以本院為各該案犯罪事實最後判決之
    法院聲請定其應執行之刑，本院經審核各案卷無異，認其聲
    請為正當。爰審酌受刑人所犯各罪之犯罪類型、動機、情節
    及行為次數等情狀後整體評價其應受矯治之程度，並兼衡責
    罰相當與刑罰經濟之原則，定其應執行之刑如主文所示。至
    受刑人所犯如附表一編號3、附表二編號7所示罪刑之併科罰
    金刑部分，應與各附表所定之應執行刑併執行之，毋庸併定
    應執行刑，附此敘明。
三、依刑事訴訟法第477條第1項、刑法第50條第1項但書、第2項
    、第53條、第51條第5款，裁定如主文。
中　　華　　民　　國　　109 　年　　9 　　月　　21　　日
                  刑事第二十庭  審判長法　官　王復生
                                      法　官  陳春秋　
                                      法　官　張紹省
以上正本證明與原本無異。
如不服本裁定，應於收受送達後五日內向本院提出抗告狀。
                                      書記官  莫佳樺
中　　華　　民　　國　　109 　年　　9 　　月　　22　　日
附表一：
編         號  1 2 3 罪         名  毒品危害防制條例 妨害自由 槍砲彈藥刀械管制條例 宣    告    刑  有期徒刑10月 有期徒刑6月 有期徒刑1年 併科罰金20000元 犯罪日期  106年11月17日 106年9月4日 105年9、10月間至106年11月8日 偵查(自訴)機關年  度  案  號  新北地檢106年度毒偵字第10234號 士林地檢106年度偵字第16391號、107年度偵字第9931號 新北地檢108年度偵字第1297號 最  後 事實審 法    院 新北地院 臺灣高院 臺灣高院  案    號 107年度審訴字第414號 108年度上訴字第2253號 108年度上訴字第3491號  判決日期 107年4月12日 108年10月29日 109年3月10日 確  定 判  決 法    院 新北地院 臺灣高院 臺灣高院  案    號 107年度審訴字第414號 108年度上訴字第2253號 108年度上訴字第3491號  判    決確定日期 107年5月14日 108年11月18日 109年5月21日 是否為得易科罰金之案件  否 是 否 備           註  新北地檢107年度執字第8216號 新北地檢109年度執助字第305號 新北地檢109年度執字第7959號 

附表二：
編         號  1 2 3 罪         名  毒品危害防制條例 毒品危害防制條例 毒品危害防制條例 宣    告    刑  有期徒刑5月 有期徒刑6月 有期徒刑6月 犯罪日期  105年10月2日 105年9月15日 105年10月24日 偵查(自訴)機關年  度  案  號  新北地檢105年度毒偵字第8563號 新北地檢105年度毒偵字第8184號 新北地檢105年度毒偵字第9402號 最  後 事實審 法    院 新北地院 新北地院 新北地院  案    號 106年度審簡字第591號 106年度審易字第160號 106年度簡字第2308號  判決日期 106年3月31日 106年4月20日 106年5月19日 確  定 判  決 法    院 新北地院 新北地院 新北地院  案    號 106年度審簡字第591號 106年度審易字第160號 106年度簡字第2308號  判    決確定日期 106年5月10日 106年5月22日 106年6月26日 是否為得易科罰金之案件  是 是 是 備           註  新北地檢106年度執字第9456號 新北地檢106年度執字第8470號 新北地檢106年度執字第10547號   編號1至5經臺灣新北地方法院107年度聲字第1919號裁定應執行有期徒刑2年   

編         號  4 5 6 罪         名  毒品危害防制條例 毒品危害防制條例 毒品危害防制條例 宣    告    刑  有期徒刑4月 有期徒刑8月 有期徒刑1年1月 犯  罪  日  期  105年9月14日 106年2月15日 106年3月13日 偵查(自訴)機關年  度  案  號  新北地檢105年度毒偵字第8136號 新北地檢106年度毒偵字第3355號 士林地檢106年度毒偵字第767號 最  後 事實審 法    院 新北地院 新北地院 臺灣高院  案    號 106年度審簡字第690號 106年度審訴字第692號 107年度上訴字第2098號  判決日期 106年4月28日 106年12月8日 107年9月26日 確  定 判  決 法    院 新北地院 新北地院 臺灣高院  案    號 106年度審簡字第690號 106年度審訴字第692號 107年度上訴字第2098號  判    決確定日期 106年11月15日 107年1月8日 107年10月25日 是否為得易科罰金之案件  是 否 否 備           註  新北地檢106年度執字第19086號 新北地檢107年度執字第3895號 新北地檢107年度執助字第4934號   編號1至5經臺灣新北地方法院107年度聲字第1919號裁定應執行有期徒刑2年   

編         號  7 （以下空白）  罪         名  槍砲彈藥刀械管制條例   宣    告    刑  有期徒刑3年6月 併科罰金30000元   犯  罪  日  期  105年11月3日至4日   偵查(自訴)機關年  度  案  號  新北地檢106年度偵緝字第3188號   最  後 事實審 法    院 臺灣高院    案    號 107年度上訴字第2662號    判決日期 107年11月12日   確  定 判  決 法    院 最高法院    案    號 108年度台上字第3157號    判    決確定日期 108年10月24日   是否為得易科罰金之案件  否   備           註  新北地檢108年度執字第16313號